【裁判字號】    95,訴,744
【裁判日期】    950725
【裁判案由】    毒品危害防制條例
【裁判全文】
臺灣桃園地方法院刑事判決               95年度訴字第744號
公  訴  人  台灣桃園地方法院檢察署檢察官
被      告  甲○○
                      之1號5.
                    （現羈押在臺灣桃園看守所）
上列被告因違反毒品危害防制條例案件，經檢察官提起公訴（95
年度毒偵字第1095號），被告於準備程序進行中為有罪之陳述，
經本院合議庭裁定由受命法官獨任進行簡式審判程序後，本院判
決如下：
    主  文
甲○○連續施用第一級毒品，處有期徒刑捌月。扣案第一級毒品
海洛因參包（驗餘總淨重零點壹柒公克，空包裝袋總重零點捌壹
公克），均沒收銷燬；注射針筒壹支，沒收。
    事  實
一、甲○○前因施用毒品案件，經本院於民國91年5 月15日以91
    年度毒聲字第1359號裁定送觀察、勒戒後，認無繼續施用傾
    向，而於91年8 月16日釋放，並經臺灣桃園地方法院檢察署
    檢察官以91年度毒偵字第728 號為不起訴處分。詎甲○○於
    上開觀察勒戒釋放後5 年內復基於施用第一級毒品海洛因之
    概括犯意，自91年8 月17日某時起至95年2 月6 日下午6 時
    止，約每1 、2 天施用1 次，在桃園縣大園鄉○○路600 巷
    2 弄4 之1 號5 樓住處，以將第一級毒品海洛因置入注射針
    筒內混合生理食鹽水注射施打方式施用第一級毒品海洛因，
    為警於95年2 月6 日下午6 時30分許，在桃園縣大園鄉○○
    路598 號查獲，並扣得第一級毒品海洛因3 包（驗餘總淨重
    0.17公克，空包裝袋總重0.81公克），及甲○○所有供注射
    第一級毒品海洛因所用之注射針筒1 支。
二、案經桃園縣政府警察局大溪分局報請臺灣桃園地方法院檢察
    署檢察官偵查起訴。
    理  由
一、按刑事訴訟法第273 條之1 規定除被告所犯為死刑、無期徒
    刑、最輕本刑為3 年以上有期徒刑之罪、或高等法院管轄第
    一審案件者外，於審判期日前之程序進行中，被告先就被訴
    事實為有罪之陳述時，審判長得告知被告簡式審判程序之旨
    ，並聽取當事人、代理人、辯護人及輔佐人之意見後，裁定
    進行簡式審判程序。經查，本件被告甲○○被訴毒品危害防
    制條例一案，非前開不得進行簡式審判程序之案件，經被告
    於本院審理時就被訴事實為有罪之陳述，且經本院告知被告
    簡式審判程序之旨，聽取被告及檢察官之意見後，爰依右開
    刑事訴訟法第273 條之1 之規定，當庭裁定改依簡式審判程
    序審判之，合先敘明。
二、上揭事實，業經被告甲○○坦承不諱，而被告為警查獲時所
    採集之尿液，經送驗結果尿液有嗎啡陽性反應，此有臺灣檢
    驗科技股份有限公司濫用藥物陽性檢體檢驗報告附卷可稽，
    並有第一級毒品海洛因3 包扣案足資佐證，而所扣得之白粉
    3 包，經送檢驗確係第一級毒品海洛因3 包（驗餘總淨重0.
    17 公克，空包裝袋總重0.81公克），有法務部調查局95年
    3 月16日調科壹字第080010913號鑑定通知書附卷可稽，是
    被告之自白與事實相符，其多次施用第一級毒品海洛因之事
    實，堪以認定。又被告甲○○施用毒品案件，經本院於91年
    5 月15日以91年度毒聲字第1359號裁定送觀察、勒戒後，認
    無繼續施用傾向，而於91年8 月16日釋放，並經臺灣桃園地
    方法院檢察署檢察官以91年度毒偵字第728 號為不起訴處分
    等情，此有臺灣高等法院被告全國前案紀錄表在卷可按，是
    被告係於上開觀察勒戒執行完畢釋放後5 年內再犯毒品危害
    防制條例第10條第1 項之罪。綜此，本案事證明確，被告犯
    行洵堪認定，應予依法論科。
三、核被告所為，係犯毒品危害防制條例第10條第1 項之施用第
    一級毒品罪。其施用第一級毒品前、後，持有第一級毒品之
    低度行為，為施用第一級毒品之高度行為吸收，不另論罪。
    又被告行為後，刑法第56條連續犯之規定，業於94年1 月7
    日修正刪除，同年2 月2 日經總統公布，並於95年7 月1 日
    施行，則被告之犯行，因行為後新法業已刪除連續犯之規定
    ，此刪除雖非犯罪構成要件之變更，但顯已影響行為人刑罰
    之法律效果，自屬法律有變更，而本件被告於舊法時期所犯
    之數次施用毒品罪（自91年8 月17日某時起至95年2 月6 日
    下午6 時，約每1 、2 天施用1 次），依新法應各別多次論
    斷之結果（即數罪併罰），其刑度顯較修正前應依刑法第56
    條之規定一連續施用毒品罪為重，依新法第2 條第1 項規定
    ，比較新、舊法結果，應適用較有利於被告之行為時法律即
    修正前刑法第56條規定，論以連續施用第一級毒品罪（最高
    法院95年第8 次刑事庭會議決議參照），並加重其刑。爰審
    酌被告施用毒品戕害自身健康，經觀察、勒戒完畢後，猶不
    知悛悔，復再度施用毒品為警查獲，惟尚能坦承犯行、犯後
    態度尚佳等一切情狀，量處如主文所示之刑。
四、扣案之海洛因3 包（驗餘總淨重0.17公克，空包裝袋總重0.
    81公克），係查獲之毒品，不問屬於犯人與否，依毒品危害
    防制條例第18條第1 項前段規定沒收銷燬。又注射針筒1 支
    ，係被告所有供施用毒品所用之物，業據被告陳明在卷，又
    因沒收為從刑附隨於主刑，不生比較輕重問題，爰依修正前
    刑法第38條第1 項第2 款之規定，併予宣告沒收。
據上論斷，依刑事訴訟法第273 條之1 第1 項、第299 條第1 項
前段，毒品危害防制條例第10條第1 項、第18條第1 項前段，修
正後刑法第2 條第1 項前段、修正前刑法第11條、第38條第1 項
第2 款、第56條，判決如主文。
本案經檢察官蔡孟利到庭執行職務。
中    華    民    國    95    年    7     月    25    日
                  刑事第一庭  法  官  朱美璘
以上正本證明與原本無異
如不服本判決書應於送達後10日內向本院提出上訴狀
                              書記官  楊鳳滿
中    華    民    國    95    年    7     月    31    日
附錄本案論罪科刑法條：
毒品危害防制條例第10條
施用第一級毒品者，處6月以上5年以下有期徒刑。
施用第二級毒品者，處3年以下有期徒刑。


司法院資訊處製作；財團法人民間司法改革基金會備份。
